ro-RO: Articole sportive > Atletism > Crichet > Echipamente de protecție crichet > Mănuși și mitene de crichet: Mănuși de protecție pentru cricket; Mănuși interioare de cricket; Mănuși pentru wicketkeeper; Mănuși interioare pentru wicketkeeper
ko: 스포츠용품 > 운동 > 크리켓 > 크리켓 보호 장비 > 크리켓 장갑/글러브: 크리켓 배팅 글러브; 크리켓 배팅 이너 글러브; 크리켓 위켓키핑 글러브; 크리켓 위켓키핑 이너 글러브
fr: Équipements sportifs > Divers sports > Criquet > Équipement de protection de cricket > Gants et mitaines de cricket: Gants de batteur de cricket; Sous-gants de batteur de cricket; Gants de gardien de guichet de cricket; Sous-gants de gardien de guichet de cricket
ru: Спортивные товары > Соревновательный спорт > Крикет > Защитная экипировка для крикета > Перчатки для крикета: Перчатки отбивающего (крикет); Внутренние перчатки отбивающего (крикет); Перчатки уикет-кипера (крикет); Внутренние перчатки уикет-кипера (крикет)
bg-BG: Спортни стоки > Спортни занимания > Крикет > Защитна екипировка за крикет > Ръкавици за крикет: Ръкавици за крикет; Вътрешни ръкавици за крикет; Ръкавици за крикет за пазачи; Вътрешни ръкавици за крикет за пазачи на уикет
lt-LT: Sporto prekės > Atletika > Kriketas > Kriketo apsauginės priemonės > Kriketo pirštinės ir kumštinės pirštinės: Kriketo mušimo pirštinės; Kriketo mušimo vidinės pirštinės; Kriketo vartininkų pirštinės; Kriketo vartininko vidinės pirštinės
el: Αθλητικά είδη > Αθλητισμός > Κρίκετ > Προστατευτικός εξοπλισμός κρίκετ > Γάντια & γάντια χωρίς χωρίσματα κρίκετ: Γάντια batting κρίκετ; Εσωτερικά γάντια batting κρίκετ; Γάντια wicketkeeping κρίκετ; Εσωτερικά γάντια wicketkeeping κρίκετ
es: Equipamiento deportivo > Equipamiento para atletismo > Cricket > Equipamiento de protección para críquet > Guantes y manoplas de críquet: Guantes de bateo para críquet; Guantes interiores de bateo para críquet; Guantes de wicket-keeper para críquet; Guantes interiores de wicket-keeper para críquet
hr-HR: Sportska oprema > Atletika > Kriket > Zaštitna oprema za kriket > Rukavice za kriket: Rukavice za udaranje za kriket; Unutarnje rukavice za udaranje za kriket; Rukavice za čuvanje vratašca za kriket; Unutarnje rukavice za čuvanje vratašca za kriket
pt-BR: Artigos esportivos > Artigos para prática de esportes > Críquete > Equipamento de proteção de críquete > Luvas de críquete: Luvas de rebatida de críquete; Luvas internas de rebatida de críquete; Luvas de wicket-keeper de críquete; Luvas internas de wicket-keeper de críquete
pt-PT: Artigos de desporto > Atividade desportiva > Críquete > Equipamento de proteção para críquete > Luvas e mitenes para críquete: Luvas de batedor de críquete; Luvas interiores de batedor de críquete; Luvas de wicket-keeper de críquete; Luvas interiores de wicket-keeper de críquete
zh-TW: 體育用品 > 競技體育 > 板球 > 板球護具 > 板球手套/手靶: 板球擊球手套; 板球擊球內層手套; 板球守門員手套; 板球守門員內層手套
sv: Sportartiklar > Idrott och sport > Cricket > Skyddsutrustning för kricket > Crickethandskar och -vantar: Slaghandskar för cricket; Innerhandskar för cricketslagmän; Wicketkeeper-handskar; Innerhandskar för wicketkeepers
ja: スポーツ用品 > スポーツ競技 > クリケット > クリケット用プロテクター > クリケット用グローブ・ミット: クリケットバッティング用グローブ; クリケットバッティング用インナーグローブ; クリケットウィケットキーパー用グローブ; クリケットウィケットキーパー用インナーグローブ
cs: Sportovní potřeby > Atletické sporty > Kriket > Kriketové chrániče > Kriketové rukavice: Pálkařské rukavice na kriket; Vnitřní pálkařské rukavice na kriket; Rukavice pro kriketové wicketkeepery; Vnitřní rukavice pro wicketkeepery
fi: Urheilutarvikkeet > Urheilu > Kriketti > Krikettisuojat > Krikettihanskat ja -käsineet: Kriketin lyöjäkäsineet; Kriketin lyöjän aluskäsineet; Kriketin hilansieppaajan käsineet; Kriketin hilansieppaajan aluskäsineet
pl: Sprzęt sportowy > Sport > Krykiet > Ochraniacze do krykieta > Rękawiczki i rękawice do krykieta: Rękawice dla pałkarzy do krykieta; Wewnętrzne rękawice dla pałkarzy do krykieta; Rękawice dla wicket-keeperów do krykieta; Wewnętrzne rękawice dla wicket-keeperów do krykieta
vi: Dụng cụ thể thao > Điền kinh > Bóng gậy > Dụng cụ bảo vệ để chơi bóng gậy > Găng tay chơi bóng gậy: Găng tay đánh bóng cricket; Găng tay lót đánh bóng cricket; Găng tay người bắt bóng cricket; Găng tay lót cho người bắt bóng cricket
sk-SK: Športový tovar > Atletika > Kriket > Ochranné kriketové vybavenie > Kriketové rukavice: Rukavice na kriket; Vnútorné rukavice na kriket; Rukavice na kriket pre brankára; Vnútorné rukavice na kriket pre brankára
hu: Sportszerek > Atlétika > Krikett > Krikett védőfelszerelés > Krikettkesztyűk: Krikett ütőkesztyűk; Krikett belső ütőkesztyűk; Krikett kapus kesztyűk; Krikett belső kapuskesztyűk
de: Sportartikel > Athletik > Kricket > Cricket-Schutzkleidung > Crickethandschuhe: Schlaghandschuhe für Cricket; Schlag-Innenhandschuhe für Cricket; Wicket-Keeper-Handschuhe für Cricket; Wicket-Keeper-Innenhandschuhe für Cricket
da: Sportsartikler > Atletik > Cricket > Beskyttelsesudstyr til cricket > Crickethandsker: Battinghandsker til cricket; Inderhandsker til battere i cricket; Wicketkeeper-handsker til cricket; Wicketkeeper-inderhandsker til cricket
tr: Spor Malzemeleri > Spor Ekipmanları > Kriket > Kriket Koruyucu Kıyafetleri > Kriket Eldivenleri: Kriket vuruş eldivenleri; Kriket vuruş iç eldivenleri; Kriket atış tutucu eldivenleri; Kriket tutucu iç eldivenleri
sl-SI: Športna oprema > Šport > Kriket > Zaščitna oprema za kriket > Rokavice in palčniki za kriket: Rokavice za odbijanje za kriket; Notranje rokavice za udarjanje pri kriketu; Rokavice za kriket za varovanje vratc; Rokavice za kriket Varovanje vratc v notranjem predelu
zh-CN: 体育用品 > 田径 > 板球用品 > 板球护具 > 板球手套/连指手套: 板球击球手套; 板球击球内衬手套; 板球守门员手套; 板球守门员内衬手套
it: Articoli sportivi > Sport > Cricket > Protezioni per cricket > Guanti e muffole da cricket: Guantoni da battuta da cricket; Sottoguanti da battuta da cricket; Guantoni da wicket-keeper da cricket; Sottoguanti da wicket-keeper da cricket
en: Sporting Goods > Athletics > Cricket > Cricket Protective Gear > Cricket Gloves & Mitts: Cricket Batting Gloves; Cricket Batting Inner Gloves; Cricket Wicketkeeping Gloves; Cricket Wicketkeeping Inner Gloves
th: อุปกรณ์กีฬา > การกีฬา > คริกเก็ต > อุปกรณ์ป้องกันของคริกเก็ต > ถุงมือและนวมคริกเก็ต: ถุงมือตีคริกเกต; ถุงมือชั้นในสำหรับตีคริกเกต; ถุงมือวิกเกตคีปเปอร์คริกเกต; ถุงมือชั้นในวิกเกตคีปเปอร์คริกเกต
nb: Sportsutstyr > Friidrett > Cricket > Beskyttelsesutstyr for cricket > Crickethansker: Hansker for slagmenn (cricket); Innerhansker for slagmenn (cricket); Hansker for wicket-keepere; Innerhansker for wicket-keepere
nl: Sportartikelen > Lichaamssporten > Cricket > Beschermende uitrusting voor cricket > Handschoenen en wanten voor cricket: Slaghandschoenen voor cricket; Binnenhandschoenen voor cricket; Wicketkeeperhandschoenen; Binnenhandschoenen voor wicketkeepers